【裁判字號】    98,易,475
【裁判日期】    981016
【裁判案由】    傷害
【裁判全文】
台灣雲林地方法院刑事協商判決          98度易字第475號
公  訴  人  台灣雲林地方法院檢察署檢察官
被      告  甲○○
上列被告因違反家庭暴力防治法之傷害案件，經檢察官提起公訴
（98年度偵字第2360號），並聲請改依協商程序而為判決，本院
進行協商程序，並判決如下：
    主  文
甲○○傷害人之身體，累犯，處拘役貳拾日，如易科罰金以新台
幣壹仟元折算壹日。
    事實及理由
一、犯罪事實：甲○○前因傷害致死案件，經台灣高等法院台南
    分院以91年度上更二字第544 號判處有期徒刑6 年確定，於
    民國（下同）96年1 月26日假釋出監付保護管束，同年7 月
    21日保護管束期滿執行完畢。其與乙○○曾為同居男女朋友
    ，同居在雲林縣古坑鄉○○村○○路46之3 號之居處，2 人
    間屬家庭暴力防治法第3 條第2 款所定之家庭成員。2 人於
    98年4 月27日1 時30分左右，在上開居處，因賭債糾紛而起
    爭執，甲○○以拳打腳踢、掐住致乙○○頸部之方式毆打乙
    ○○，乙○○亦持球棒與甲○○互毆，致乙○○受有頸部、
    臉部、左肩、右手多處瘀傷之傷害，甲○○則受有臉部、雙
    側上肢及雙側下肢多處擦挫傷、前後側驅幹多處瘀傷之傷害
    。（乙○○被訴傷害部分，因告訴人甲○○撤回告訴，另由
    本院為不受理判決）
二、證據：(一)被告甲○○坦白承認，(二)告訴人乙○○之警詢筆錄
    、檢察官訊問筆錄，(三)證人周玉女之檢察官訊問筆錄，(四)成
    大醫院斗六分院診斷證明書1 紙。
三、檢察官經徵詢告訴人乙○○之意見後，與被告達成協商合意
    ，且被告已認罪，願意接受如主文所示刑的宣告。該協商合
    意並且沒有刑事訴訟法第455 條之4 第1 項所列情形，法官
    因而不經言詞辯論，於雙方合意範圍內為協商判決。
四、本件為刑事訴訟法第376 條第1 、2 款所列案件，依同法第
    284 條之1 規定，由法官1 人獨任審判，在此一併說明。
五、本件判決適用的法律：(一)刑事訴訟法第284 條之1 、第455
    條之2 第1 項、第455 條之4 第2 項、第455 條之8 ，(二)刑
    法第277 條第1 項、第47條第1 項、第41條第1 項前段，(三)
    刑法施行法第1條之1。
六、本判決除有刑事訴訟法第455條之4第1項第1款、第2款、第
    4款、第6款、第7款所定情形之一，或違反同條第2項規定者
    外，不得上訴。
七、如不服本判決，得自收受判決送達之日起10日內，向本院提
    出上訴狀（須附繕本），上訴於第二審法院。上訴書狀應敘
    述具體理由。上訴書狀未敘述上訴理由者，應於上訴期間屆
    滿後20日內補提理由書（須附繕本）於本院。
中    華    民    國    98    年    10    月    16    日
                刑事第三庭    法  官  林  輝  煌
上正本證明與原本無異。
                              書記官  邱  明  通
中    華    民    國    98    年    10    月    16    日
附錄本案論罪科刑法條全文：
中華民國刑法
第277條
傷害人之身體或健康者，處3 年以下有期徒刑、拘役或1,000 元
以下罰金。
犯前項之罪因而致人於死者，處無期徒刑或7 年以上有期徒刑；
致重傷者，處3 年以上10年以下有期徒刑。


司法院資訊處製作；財團法人民間司法改革基金會備份。
